Contact

thais.fqs@gmail.com

www.linkedin.com/in/thais-ferraz (LinkedIn)

Top Skills

Marketing

Estratégias de marketing

Strategic Planning

Languages

English (Full Professional)

Spanish (Full Professional)

Portuguese (Native or Bilingual)

Certifications

Marketing Digital

Google Analytics for beginners

Thais Ferraz

Marketing Analyst

Lisbon Area, Portugal

Summary

Marketing specialist with a demonstrated history of working in food franchise industry and in the recruiting area. Skilled in Negotiation, Strategic Planning, and Marketing Strategy. Strong marketing professional with a Master in Marketing - due to September, 2020.

Experience

Uniplaces

Booking Agent

September 2019 - Present (7 months)

Lisbon, Portugal

Captain Recruiter

Marketing

February 2019 - September 2019 (8 months)

Lisboa e Região, Portugal

- · Planeamento e controlo das redes sociais
- · Contacto com empresas parceiras
- · Análise dos principais KPIS das campanhas de marketing

Domino's Pizza Brasil

Analista de Marketing

April 2017 - August 2018 (1 year 5 months)

Rio de Janeiro e Região, Brasil

- Implementação e mensuração do calendário de marketing anual
- Elaboração de estratégias para lançamentos de produtos
- Planeamento e acompanhamento de eventos (Rock in Rio 2017)
- Planeamento de ações de trade marketing
- Implementação de novas plataformas de tecnologia
- Análise dos principais KPIS das campanhas de marketing
- Alinhamento semanal com a Domino's Pizza Internacional para alinhamento dos projetos de tecnologia

Grupo Trigo

Assistente de marketing

September 2015 - March 2017 (1 year 7 months)

Rio de Janeiro e Região, Brasil

- Suporte de marketing as franquias de restaurante japonês Koni Store
- Elaboração de estratégias para o trade marketing
- Supervisão do lançamento de novos produtos
- Elaboração mensal do report de cliente oculto das unidades
- Criação de briefings para agência interna

Grupo Trigo

Estágio de marketing

August 2014 - January 2015 (6 months)

- Suporte de marketing as franquias do restaurante japonês Koni Store
- Elaboração de estratégias para o trade marketing de cada unidade
- · Criação de briefings para agência interna
- · Análise da concorrência direta e indireta

L'Oréal

L'Oréal Brandstorm

January 2014 - June 2014 (6 months)

Trabalho em equipe que conquistou o segundo lugar Brasil no concurso internacional L'Oreal Brandstorm. O objetivo do concurso é trabalhar em cima de uma nova linha de produtos dentro de uma marca internacional existente da L'Oreal, utilizando estratégias de marketing e campanhas de comunicação inovadoras.

PUC-Rio

Estágio de Tutoria de Ensino e Pesquisa

December 2012 - April 2014 (1 year 5 months)

Rio de Janeiro e Região, Brasil

- Análise de artigos científicos
- Tradução de artigos (inglês para português)
- Transcrição de entrevistas

PUC-Rio

Monitoria de matemática

August 2012 - October 2012 (3 months)

Monitora da 6ª Oficina de matemática oferecida pelo departamento de administração da PUC-Rio.

Education

ISEG - Lisbon School of Economics & Management Mestrado em Marketing, Marketing · (2018 - 2020)

Ohio University

Marketing · (2018 - 2018)

Pontifícia Universidade Católica do Rio de Janeiro Bacharelado em Administração · (2012 - 2015)

Instituto de Engenharia de Gestão MBA Jr · (2017)

Universidad del Salvador Administração de Empresas · (2015)